【裁判字號】    92,易,2530
【裁判日期】    921111
【裁判案由】    竊盜
【裁判全文】
臺灣臺中地方法院刑事判決                        九十二年度易字第二五三號
    公  訴  人  臺灣臺中地方法院檢察署檢察官
    被      告  甲○○  男  二.
右列被告因竊盜案件，經檢察官起公訴（九十二年度偵字第一六五二六號），經本院
合議庭裁定由受命法官獨任行簡式審判程序，本院判決如左：
    主  文
甲○○連續攜帶兇器踰越牆垣竊盜，處有期徒刑柒月。扣案破壞剪壹支沒收。
   事  實
一、甲○○基於意圖為自己不所法有之概括犯意，連續於民國九十二年七月二十五日
    晚間八時許，在臺中縣沙鹿鎮火車站南方約一百公尺之貨物倉庫，持其所有客觀
    上足對人之生命、身體、安全構成威脅，具有危險性之美工刀及破壞剪各一支，
    並翻越該倉庫圍牆，至該倉庫圍牆內空地，以上開破壞剪剪斷後放置空地上之電
    纜線並持美工刀削去電纜線橡膠外皮，抽取華泰實業有限公司（工地主任廖寶龍
    ）所有之一二五平方三蕊電纜線內銅線之方式，而攜帶兇器踰越牆垣竊取銅線，
    得手後將竊得銅線用布袋裝成四包以機車載至臺中縣沙鹿鎮○○路與正義路口，
    出售予不知情之誠鎰資源回收場負責人賴木己（另經檢察官不起訴處分），得款
    新臺幣（下同）七千餘元。復於同年月二十七日凌晨零時至五時許，在同一地點
    持上開美工刀及破壞剪等兇器並踰越牆垣以相同方式再行竊取電纜線內銅線，得
    手後離去時將上開美工刀一支隨手丟棄在現場草叢（未據扣案），並以布袋裝六
    包載至上開誠鎰資源回收場出售，得款一萬二千餘元，二次共竊得電纜線內銅線
    約四百公尺（價值共約十六萬元）。嗣由乙○○向警方報案失竊後，經警在現場
    遺留之電纜線外皮上採得指紋三枚，送鑑驗後查知係甲○○之指紋，始循線查悉
    上情，並扣得其所有行竊用之破壞剪一支。
二、案經內政部警政署鐵路警察局第一警務段報告臺灣臺中地方法院檢署檢察官偵查
    起訴。
    理  由
一、訊據被告甲○○對上開二次持美工刀、破壞剪並翻越臺中縣沙鹿鎮火車站南方約
    一百公尺之貨物倉庫圍牆連續竊取空地上之電纜線內銅線並出售予誠鎰資源回收
    場負責人賴木己之事實均坦承不諱，核與證人即被害人乙○○於警訊時指證電纜
    線失竊一節相符，而現場遺留之電纜線外皮上採得指紋三枚，送內政部警政署刑
    事警察局鑑驗後經以輸入電腦比對結果，與該局檔存甲○○左拇指指紋相符，有
    內政部警政署刑事警察局九十二年八月四日刑紋字第０九二０一四七二０三號鑑
    驗書一份及現場採集指紋過程照片六幀（見偵卷第三十二頁上面、三十三、三十
    四、三十五頁上面）可憑。復有誠鎰資源回收場現場照片二幀（見偵卷第三十一
    頁）、失竊現場大門、、翻越圍牆途徑、破壞剪及現場模擬照片共計十幀（見偵
    卷二十七頁至三十頁、三十二頁下面、三十五頁下面）在卷可參，並有被告所有
    用以行竊之破壞剪一支扣案可證。足徵被告自白與事實相符，應堪採信，本件事
    證已臻明確，被告之犯行堪以認定，應予依法論科。
二、按第三百二十一條第一項第三款之攜帶兇器竊盜罪，係以行為人攜帶兇器竊盜為
    加重條件，此所謂兇器，其種類並無限制，凡客觀上足對人之生命、身體、安全
    構成威脅，具有危險性之兇器均屬之，且只須行竊時攜帶此種具有危險性之兇器
    為已足，並不以攜帶之初有行兇之意圖為必要（最高法院七十九年台上字第五二
    五三號判例參照），被告持美工刀及破壞剪行竊，其中破壞剪用以剪斷電纜線，
    而美工刀用以削下電纜線橡膠外皮，顯見均甚堅硬鋒利，客觀上應足對人之生命
    、身體、安全構成威脅，而屬兇器。又被告翻越貨物倉庫圍牆至空地行竊，其行
    為顯係踰越牆垣。核被告所為，係犯刑法第三百二十一條第一項第三款、第二款
    攜帶兇器踰越牆垣竊盜罪。公訴人認被告僅係犯刑法第三百二十一條第一項第三
    款攜帶兇器竊盜罪，容有誤會。被告上開二次竊盜犯行，時間緊接，又均觸犯基
    本構成要件相同之罪名，顯係基於概括之犯意反覆為之，為連續犯，應依刑法第
    五十六條之規定論以一罪，並加重其刑。爰審酌被告其年富力強，不思正途，竟
    攜帶兇器踰越牆垣行竊電纜線內銅線出售牟利，造成被害人之損害，惟念其尚能
    坦承犯行，表示悔意，犯後態度尚稱良好等一切情狀，量處如主文所示之刑。又
    扣案破壞剪一支係被告所有且供竊盜犯罪所用，業據被告供明在卷，應依刑法第
    三十八條第一項第二款沒收之；又美工刀（即起訴書所載之小刀）一支，雖亦為
    被告所有且係犯罪用之物，然被告行竊後已丟棄，業據被告供明，該美工刀既已
    丟棄復未扣案，且形體不明，亦無實據可證明係義務沒收之物，為免執行困難，
    爰不為沒收之諭知，附此敘明。
據上論斷，應依刑事訴訟法第二百七十三條之一第一項、第二百九十九條第一項前段
，刑法第五十六條、第三百二十一條第一項第二款、第三款、第三十八條第一項第二
款，判決如主文。
中      華      民      國      九十二      年      十一    月    十一  日
                                    臺灣臺中地方法院刑事第十四庭
                                        法  官  陳      葳
右正本證明與原本無異。
如不服本判決，應於收受本判決後十日內向本院提出上訴書狀，其未敘述上訴理由者
，並得於提起上訴後十日內向本院補提理由書狀（均須按他造當事人之人數附繕本）
「切勿逕送上級法院」
                                        書記官
中      華      民      國      九十二      年      十一    月    十一  日
附錄法條：
刑法第三百二十一條：
犯竊盜罪而有左列情形之一者，處六月以上五年以下有期徒刑：
一、於夜間侵入住宅或有人居住之建築物、船艦，或隱匿其內而犯之者。
二、毀越門扇、牆垣或其他安全設備而犯之者。
三、攜帶兇器而犯之者。
四、結夥三人以上而犯之者。
五、乘火災、水災或其他災害之際而犯之者。
六、在車站或埠頭而犯之者。
前項之未遂犯罰之。


司法院資訊處製作；財團法人民間司法改革基金會備份。
